【裁判字號】    95,易,141
【裁判日期】    950719
【裁判案由】    毒品危害防制條例
【裁判全文】
臺灣宜蘭地方法院刑事判決               95年度易字第141號
公  訴  人  臺灣宜蘭地方法院檢察署檢察官
被      告  甲○○
上列被告因毒品危害防制條例案件，經檢察官提起公訴（95年度
毒偵字第409號），經本院合議庭裁定以簡式審判程序審理，判
決如下：
    主  文
甲○○施用第貳級毒品，累犯，處有期徒刑陸月，如易科罰金，
以銀元參佰元即新臺幣玖佰元折算壹日。扣案之第貳級毒品安非
他命壹包（驗餘淨重零點零肆壹柒公克）沒收銷燬之；扣案之前
開安非他命外包裝袋壹個沒收。
    事實及理由
一、構成犯罪事實：
    甲○○前於民國90年間因施用毒品案件，經送觀察、勒戒後
    ，認無繼續施用毒品之傾向，於90年8月22日執行完畢釋放
    ，並經臺灣宜蘭地方法院檢察署檢察官以90年度毒偵字第11
    31號為不起訴處分。又於93年間因違反毒品危害防制條例案
    件，經法院判處有期徒刑4月確定，並於93年7月29日執行完
    畢（構成累犯）。詎其不知悔改，於觀察、勒戒執行完畢釋
    放後，5年內復基於施用第二級毒品安非他命之犯意，於95
    年3月23日19時許，在宜蘭縣頭城鎮烏石港區內，以將安非
    他命置入玻璃球內燒烤吸食其煙方式，施用第二級毒品安非
    他命1次。嗣於95年3月25日19時50分許，在上開處所查獲，
    並扣得安非他命1包（淨重0.1052公克、取樣0.0635公克已
    鑑析用罄、驗餘淨重0.0417公克），經採集其尿液，送驗結
    果呈甲基安非他命陽性反應。
二、認定犯罪事實所憑之證據及理由：
（一）被告甲○○於警詢、偵查、本院審理中之自白。
（二）宜蘭縣警察局礁溪分局偵辦毒品案件嫌疑犯尿液送驗編號
      及對照表、慈濟大學濫用藥物檢驗中心檢驗總表各1份，
      可證被告有施用安非他命之事實。
（三）扣案之顆粒1包（淨重0.1052公克、取樣0.0635公克已鑑
      析用罄、驗餘淨重0.0417公克），經本院囑託憲兵司令部
      刑事鑑識中心鑑驗，結果含有甲基安非他命成分，此有該
      中心95年5月24日（95）安鑑字第00861號鑑驗通知書1份
      在卷可參，可證被告有施用安非他命之事實。
（四）臺灣宜蘭地方法院檢察署刑案資料查註紀錄表、全國施用
      毒品紀錄表、臺灣高等法院被告前案紀錄表各1份，可證
      被告於觀察、勒戒執行完畢釋放後，5年內再犯毒品危害
      防制條例第10條之罪。
（五）上開（二）至（四）證據，足以佐證被告首開自白與事實
      相符。
三、論罪科刑之理由：
（一）按95年7月1日生效施行之刑法第2條第1項規定「行為後法
      律有變更者，適用行為時之法律。但行為後之法律有利於
      行為人者，適用最有利於行為人之法律」，本件被告行為
      後，刑法第41條業於95年7月1日修正生效施行，罰金罰鍰
      提高標準條例第2條則自同日刪除，依修正前刑法第41條
      第1項前段之規定及刪除前罰金罰鍰提高標準條例第2條前
      段之規定，易科罰金之折算標準，應以銀元300元折算1日
      ，經換算為新臺幣後，應以新臺幣900元折算為1日。修正
      後刑法第41條第1項前段則規定「犯最重本刑為5年以下有
      期徒刑以下之刑之罪，而受6個月以下有期徒刑或拘役之
      宣告者，得以新臺幣1,000元、2,000元或3,000元折算1日
      ，易科罰金。」。是比較新、舊法之結果，舊法即行為時
      法有利於被告。
（二）次按安非他命屬毒品危害防制條例第2條第2項第2款所定
      之第二級毒品。故被告甲○○所為，係犯毒品危害防制條
      例第10條第2項之施用第二級毒品罪。
（三）被告持有第二級毒品安非他命之低度行為，為施用第二級
      毒品之高度行為所吸收，不另論處。
（四）被告於93年間因違反毒品危害防制條例案件，經法院判處
      有期徒刑4月確定，並於93年7月29日執行完畢，此有臺灣
      高等法院被告前案紀錄表1份在卷可參，其於5年以內再故
      意犯本件有期徒刑以上之罪，不論依修正前之刑法第47條
      ，或修正後之刑法第47條第1項之規定，均構成累犯，對
      被告而言並無有利或不利之情形，自不生新舊法比較之問
      題，應逕依修正前之刑法第47條，論以累犯，並加重其刑
      。
（五）審酌被告有傷害、妨害自由、毒品危害防制條例之犯罪前
      科，有上開紀錄表1份在卷可參，素行尚非相當良好，且
      前經觀察、勒戒，猶未戒除毒癮，仍再犯本罪，顯見其對
      於毒品之依賴性甚高，有予較長期間隔離社會之必要，與
      被告施用之次數僅1次，和施用毒品足以造成神經方面損
      害，並容易引起財產、暴力方面犯罪，及被告犯罪後坦承
      犯行，態度良好等一切情狀，量處如主文所示之刑，並依
      修正前刑法第41條第1項前段規定，諭知易科罰金之折算
      標準。
（六）扣案之第二級毒品安非他命1包（驗餘淨重0.0417公克）
      ，應依毒品危害防制條例第18條第1項前段規定，諭知沒
      收銷燬。又上開安非他命外包裝袋1個，有防止毒品裸露
      、逸出、潮濕功用，並便於攜帶，為被告所有，供被告施
      用安非他命使用之物，爰依刑法第38條第1項第2款規定，
      宣告沒收。
四、適用之法律：
（一）程序法方面：刑事訴訟法第273條之1第1項、第299條第1
      項前段、第310條之2。
（二）實體法方面：毒品危害防制條例第10條第2項、第18條第1
      項前段，現行刑法第2條第1項前段，95年7月1日修正生效
      前刑法第11條前段、第47條、第41條第1項前段、第38條
      第1項第2款，95年7月1日刪除前罰金罰鍰提高標準條例第
      2條，現行法規所定貨幣單位折算新臺幣條例第2條。
本案經檢察官吳宇青到庭執行職務。
中    華    民    國    95    年    7    月    19     日
                  刑事第二庭    法  官  蘇錦秀
以上正本證明與原本無異。
如不服本判決應於收受本判決後10日內向本院提出上訴書狀，其
未敘述上訴理由者，並得於提起上訴後10日內向本院補提理由書
狀(均須按他造當事人之人數附繕本)「切勿逕送上級法院」。
                                書記官  葉瑩庭
中    華    民    國    95    年    7    月    19     日
附錄本案論罪科刑法條
★毒品危害防制條例第10條：
施用第1級毒品者，處6月以上5年以下有期徒刑。
施用第2級毒品者，處3年以下有期徒刑。


司法院資訊處製作；財團法人民間司法改革基金會備份。
